【裁判字號】    90,上訴,2136
【裁判日期】    900920
【裁判案由】    毒品危害防制條例
【裁判全文】
臺灣高等法院刑事判決                            九十年度上訴字第二一三六號
    上  訴  人  臺灣基隆地方法院檢察署檢察官
    被      告  甲○○
右上訴人因被告違反毒品危害防制條例案件，不服台灣基隆地方法院八十九年度訴字
第八五三號中華民國九十年三月二十二日第一審判決（起訴案號台灣基隆地方法院檢
察署八十九年度毒偵字第二五二六號）提起上訴，本院判決如左：
    主  文
原判決撤銷。
甲○○施用第一級毒品，累犯，處有期徒刑捌月。
    事  實
一、甲○○前於民國（下同）八十六年間，因違反槍砲彈藥刀械管制條例案件，經原
    法院判處有期徒刑五月確定，於八十六年十二月二十六日易科罰金執行完畢。復
    於八十八年一月間因施用第二級毒品，經原法院以八十八年度毒聲字第七四號裁
    定送觀察、勒戒後，認無繼續施用毒品傾向，經台灣基隆地方法院檢察署檢察官
    以八十八年度偵字第五二六號號為不起訴處分確定。又於八十八年九月間，因施
    用第一、二級毒品，經原法院以八十八年度毒聲字第一八三號裁定送觀察、勒戒
    後，認有繼續施用毒品之傾向，經原法院以八十八年度毒聲字第二二八九號裁定
    送強制戒治，並經原法院以八十八年度訴字第六一八號判決判處有期徒刑一年，
    並於八十九年一月三十日確定。
二、詎甲○○猶不知悔改，明知海洛因係第一級毒品，不得非法施用、持有，竟於八
    十九年十一月十六日，在其基隆市信義區○○○路八十六巷二號住處，施用第一
    級毒品海洛因，嗣被告於同年月十八日至內政部警政署基隆港務警察所採集尿液
    送驗後查獲。
三、案經內政部警政署基隆港務警察所移送台灣基隆地方法院檢察署檢察官偵查起訴
    。
    理  由
一、右揭事實，業據被告甲○○於原法院審理中坦承不諱（原審卷第二十頁），復有
    基隆市衛生局基衛六字第一二八四０號檢驗成績書（見警卷第四頁）、法務部調
    查局九十年二月九日（九０）陸（一）字第九０００六七四０號檢驗通知書一紙
    附卷可稽（原審卷第十六頁），堪認被告自白與事實相符。再被告於八十八年一
    月間因施用第二級毒品，經原法院以八十八年度毒聲字第七四號裁定送觀察、勒
    戒後，認無繼續施用毒品傾向，經台灣基隆地方法院檢察署檢察官以八十八年度
    偵字第五二六號號為不起訴處分確定，又於八十八年九月間，因施用第一、二級
    毒品，經原法院以八十八年度毒聲字第一八三號裁定送觀察、勒戒後，認有繼續
    施用毒品之傾向，經原法院以八十八年度毒聲字第二二八九號裁定送強制戒治，
    並經原法院以八十八年度訴字第六一八號判決判處有期徒刑一年確定等情，有本
    院被告全國前案紀錄表乙紙在卷足憑。本件事證明確，被告犯行洵堪認定，應予
    依法論科。
二、查海洛因係毒品危害防制條例所定之第一級毒品，此為該條例第二條第二項第一
    款所明定。又犯毒品危害防制條例第十條施用毒品之罪者，檢察官應先將被告送
    勒戒處所觀察、勒戒，經觀察、勒戒後，無繼續施用毒品傾向者，應由檢察官為
    不起訴處分，有繼續施用毒品之傾向者，由檢察官聲請法院裁定令入戒治處所施
    以強制戒治；依前開規定為不起訴處分後，五年內再犯施用毒品之罪，經觀察、
    勒戒後，認有繼續施用毒品之傾向或三犯以上者，不適用前開規定，但應由檢察
    官聲請法院裁定令入戒治處所施以強制戒治，毒品危害防制條例第二十條定有明
    文。本件被告於八十八、八十九年間，二度因施用第一級毒品，經原法院先後二
    次分別裁定送觀察、勒戒後，五年以內因本案而三犯同一法條罪名，已如前述，
    依毒品危害防制條例第二十條第三項規定，自應依法處罰。核被告所為，係犯毒
    品危害防制條例第十條第一項之施用第一級毒品罪。其持有第一級毒品海洛因之
    低度行為，應為施用毒品之高度行為所吸收，不另論罪。其有事實欄前科，再犯
    本案，為累犯，應刑法第四十七條之規定加重其刑。原審據以論罪科刑，原非無
    據。惟查，原判決於事實欄中認定被告前於八十六年間，因違反槍砲彈藥刀械管
    制條例案件，經原法院判處有期徒刑五月確定，於八十六年十二月二十六日易科
    罰金執行完畢，然於判決理由及主文中均未論及該累犯之事實，復漏引刑法第十
    一條之規定，自有未洽。檢察官上訴指摘為有理由，應由本院予以撤銷改判。爰
    審酌被告施用足以導致精神障礙及生命危險之成癮性藥物及其犯罪動機、次數、
    品行、犯罪後態度等一切情狀，量處如主文第二項所示之刑，以示懲儆。
據上論斷，應依刑事訴訟法第三百六十九條第一項前段、第三百六十四條、第二百九
十九條第一項前段，毒品危害防制條例第十條第一項，刑法第十一條前段、第四十七
條，判決如主文。
本案經檢察官沈明倫到庭執行職務。
中      華      民      國    九十    年      九      月     二十     日
                              臺灣高等法院刑事第九庭
                                    審判長法  官  李  文  成
                                          法  官  周  盈  文
                                          法  官  官  有  明
右正本證明與原本無異。
如不服本判決應於收受送達後十日內向本院提出上訴書狀，其未敘述上訴之理由者並
得於提起上訴後十日內向本院補提理由書（均須按他造當事人之人數附繕本）。
                                          書記官  林  蓓  瑜
中      華      民      國    九十    年      九      月    二十一    日
附錄：本案論罪科刑法條全文
毒品危害防制條例第十條第一項：
施用第一級毒品者，處六月以上五年以下有期徒刑。


司法院資訊處製作；財團法人民間司法改革基金會備份。
